臺灣臺南地方法院交通事件裁定　　　　100年度交聲字第840號
移送機關　　交通部公路總局嘉義區監理所麻豆監理站
異議人即
受處分人　　王佳偉
上列異議人即受處分人因違反道路交通管理處罰條例案件，對於
交通部公路總局嘉義區監理所麻豆監理站民國100年10月24日所
為之裁決處分（處分案號：麻監裁罰字第裁75-ST0000000號）聲
明異議，本院裁定如下：
    主    文
異議駁回。
    理    由
一、原處分意旨略以：異議人即受處分人王佳偉（下稱異議人）
    駕駛車牌號碼GA3-535號重型機車，於民國100年9月13日10
    時31分許，行經臺南市麻豆區176線與新樓醫院前交岔路口
    時，因闖紅燈（直行），經臺南市政府警察局交通大隊（下
    稱舉發機關）警員攔停製單舉發，嗣經移送機關即交通部公
    路總局嘉義區監理所麻豆監理站（下稱原處分機關）以其違
    規事證明確，依道路交通管理處罰條例第53條第1項、第63
    條第1項第3款（原處分漏載第3款）及違反道路交通管理事
    件統一裁罰基準表之規定，裁處異議人罰鍰新臺幣（下同）
    1,800元，並記違規點數3點等語。
二、聲明異議意旨略以：
  (一)該路口為多時相號誌，異議人行經該路口時，由東往西路口
    號誌比由西往東號誌早開綠燈，東往西方向燈號背面未有號
    誌，導致警員取締是以西往東號誌為標準，尚屬有瑕疵，且
    異議人拍攝西往東方向是紅燈，但車輛已經起步，跨越停止
    線，足證員警由西向東看燈號取締違規，尚屬瑕疵。
  (二)且舉發單亦未標明闖紅燈是東往西或西往東，尚有違規之處
    。
  (三)又憲法第23條之比例原則，員警取締違規時，對於人民採取
    之方法、目的，應合乎適當性及衡量性，員警當日取締違規
    時未依規定亮警示燈或設立告示牌，且員警躲於路邊，異議
    人經過突然衝至路面攔下，在手段上顯屬過當，異議人差點
    煞車不及，如造成交通事故及障礙，顯對人民不利，且員警
    所開的警車也違規停放，車頭靠牆、車尾近馬路，本件員警
    取締有違憲，手法過當亦不符合比例原則。
  (四)為此聲明異議，請求撤銷原處分等語。
三、按汽車駕駛人，行經有燈光號誌管制之交岔路口闖紅燈者，
    處1,800元以上5,400元以下罰鍰；並記違規點數3點，道路
    交通管理處罰條例第53條第1項、第63條第1項第3款分別定
    有明文。又按汽車行駛至交岔路口，其行進、轉彎，應遵守
    燈光號誌；車輛面對圓形紅燈表示禁止通行，不得超越停止
    線或進入路口，道路交通安全規則第102條第1項第1款、道
    路交通標誌標線號誌設置規則第206條第5款亦分別定有明文
    。
四、經查：
  (一)舉發機關以異議人於上揭時、地有駕駛機車闖紅燈之違規行
    為，而予以製單舉發，原處分機關以異議人有上開違規為由
    ，裁處異議人罰鍰1,800元，並加記違規點數3點等事實，有
    原處分機關100年10月24日麻監裁罰字第裁75-ST0000000號
    裁決書、舉發機關100年9月13日南市警交大字第ST0000000
    號舉發通知單等件在卷為證。
  (二)異議人固主張該路口為多時相號誌，異議人行經該路口時，
    由東往西路口號誌比由西往東號誌早開綠燈，東往西方向燈
    號背面未有號誌，導致警員取締是以西往東號誌為標準，尚
    屬有瑕疵，且異議人拍攝西往東方向是紅燈，但車輛已經起
    步，跨越停止線，足證員警由西向東看燈號取締違規，尚屬
    瑕疵等語，惟查，本院審酌舉發機關檢附之違規照片及現場
    圖（見本院卷第13、19頁），已足認異議人所駕駛之機車於
    紅燈時通過停止線，其有闖紅燈之違規行為已甚明確，不論
    舉發員警看何燈號取締違規，只要異議人係紅燈時通過停止
    線，自屬闖紅燈之違規行為，則異議人上開主張，要無可採
    。
  (三)異議人另主張舉發單亦未標明闖紅燈是東往西或西往東，尚
    有違規之處；員警當日取締違規時未依規定亮警示燈或設立
    告示牌，且員警躲於路邊，異議人經過突然衝至路面攔下，
    在手段上顯屬過當等語，惟查，異議人有闖紅燈之違規行為
    ，業經認定如上，即使警員舉發行為過當，或舉發單未載明
    闖紅燈是東往西或西往東，應由舉發機關或其上級機關依循
    行政監督之方式，促請舉發員警注意遵守，並不影響該違規
    行為之成立，異議人上開主張，亦無可採。
  (四)從而，異議人既於上開時、地有闖紅燈之違規行為，則原處
    分機關依道路交通管理處罰條例第53條第1項、第63條第1項
    第3款（原處分漏載第3款）及違反道路交通管理事件統一裁
    罰基準表之規定，裁處異議人罰鍰1,800元，及記違規點數3
    點之處分，於法核無不當。本件異議為無理由，應予駁回。
五、據上論斷，應依道路交通管理處罰條例第87條第2項、道路
    交通事件處理辦法第18條，裁定如主文。
中    華    民    國   100    年    12    月    30    日
                      交通法庭  法  官  林福來
以上正本證明與原本無異。
如不服本裁定，應於收受送達後5日內向本院提出抗告狀。（應
附繕本）
                                書記官  李淑惠
中    華    民    國   101    年    1     月    4     日